臺灣桃園地方法院小額民事判決
110年度桃保險小字第421號
原      告  明台產物保險股份有限公司

法定代理人  長瀬耕一
訴訟代理人  許弘昌  
            陳巧姿  
被      告  呂玲伶  

上列當事人間請求損害賠償事件，於民國110年12月27日言詞辯
論終結，本院判決如下：
　　主    文
被告應給付原告新臺幣貳萬貳仟伍佰玖拾捌元，及自民國一百一
十年四月二十七日起至清償日止，按年息百分之五計算之利息。
原告其餘之訴駁回。
訴訟費用新臺幣壹仟元由被告負擔其中新臺幣柒佰元，餘由原告
負擔。
本判決第一項得假執行。
    理由要領
一、被告於民國108年6月17日上午8時22分許，騎乘車牌號碼000
    -000號普通重型機車（下稱肇事機車），沿桃園市桃園區中
    山路1562巷往中山路方向行駛，進入該巷與中山路交岔路口
    ，碰撞由訴外人李騏宇所駕駛、原告所承保，沿中山路往中
    壢方向行駛而同時通過該路口之車牌號碼0000-00號自用小
    客車（下稱系爭車輛），系爭車輛因而受損之事實，已經本
    院調取警方道路交通事故處理資料，核對其內道路交通事故
    現場圖、調查報告表、調查筆錄、現場照片等確認無誤，此
    情足認屬實。
二、按因故意或過失，不法侵害他人之權利者，負損害賠償責任
    ；汽車、機車或其他非依軌道行駛之動力車輛，在使用中加
    損害於他人者，駕駛人應賠償因此所生之損害；但於防止損
    害之發生，已盡相當之注意者，不在此限；損害之發生或擴
    大，被害人與有過失者，法院得減輕賠償金額，或免除之，
    民法第184 條第1 項前段、第191 條之2 、第217 條第1 項
    分別定有明文。又閃光黃燈表示「警告」，車輛應減速接近
    ，注意安全，小心通過；閃光紅燈表示「停車再開」，車輛
    應減速接近，先停止於交岔路口前，讓幹道車優先通行後認
    為安全時，方得續行，道路交通標誌標線號誌設置規則第21
    1 條第1 項亦有規定。依道路交通事故現場圖與現場照片所
    示，在本件事發路口，系爭車輛行向號誌為閃光黃燈、肇事
    車輛行向號誌則為閃光紅燈（見本院卷第24、33頁），而李
    騏宇亦自陳事發時車速約為50公里（見本院卷第27頁），顯
    未為適當減速，足認李騏宇與被告分別有未遵守閃光黃燈、
    閃光紅燈號誌行駛之過失。本院審酌雙方駕駛人違反注意義
    務之程度及對本件事故發生之影響力等情狀，認本件由被告
    負擔70%之過失責任、原告負擔30%之過失責任應屬適當。被
    告之損害賠償責任即應依上述比例減輕之。
三、又按負損害賠償責任者，應回復他方損害發生前之原狀；債
    權人得請求支付回復原狀所必要之費用，民法第213條第1項
    、第3項分別定有明文。而回復原狀費用既以必要者為限，
    則修理材料以新品換舊品者，即應計算折舊。系爭車輛經送
    廠修復，共計支出維修費用48,420元（含工資17,260元、烤
    漆鈑金13,230元、零件費用17,930元），而由原告依保險契
    約賠付，已據原告提出估價單、統一發票、理賠申請書等為
    據，足認屬實。又依行車執照之記載，系爭車輛係於101年7
    月出廠，至本件事故發生之108年6月間，已使用逾5 年，依
    行政院發布之「固定資產耐用年數表」及「固定資產折舊率
    表」，原告更換零件費用扣除折舊後，僅餘殘值即零件價額
    之10分之1，故原告就更換零件費用所得請求被告賠償之範
    圍應以1,793元為限，再加計無須計算折舊之工資與鈑金烤
    漆費用後，本件修復之必要費用即應為32,283元（計算式：
    1,793＋17,260＋13,230＝32,283）。再依上開與有過失之責任
    比例予以減輕後，本件原告得請求之損害賠償金額共計應為
    22,598元（計算式：32,283*70%＝22,598，元以下四捨五入
    ），逾此部分之請求則無理由，不應准許。
四、又給付無確定期限者，債務人於債權人得請求給付時，經其
    催告而未為給付，自受催告時起，負遲延責任。其經債權人
    起訴而送達訴狀，或依督促程序送達支付命令，或為其他相
    類之行為者，與催告有同一之效力。遲延之債務，以支付金
    錢為標的者，債權人得請求依法定利率計算之遲延利息。其
    利率未經約定，亦無法律可據者，週年利率為5%，為民法第
    229 條第2 項、第233 條第1 項前段、第203 條分別明定。
    本件原告對被告之損害賠償請求權屬未定給付期限之金錢債
    權，故其就上述22,598元請求被告給付自起訴狀繕本送達翌
    日即110年4月27日（見本院卷第37頁）起至清償日止，按年
    息5%計算之利息，亦屬有理。
五、綜上所述，原告依侵權行為及保險代位之法律關係，請求被
    告給付如主文第1 項所示，為有理由，應予准許；逾此範圍
    之請求則無理由，應予駁回。又本判決第1項係適用小額訴
    訟程序所為被告敗訴之判決，應依民事訴訟法第436 條之20
    之規定，依職權宣告假執行。
六、訴訟費用負擔之依據：民事訴訟法第79條，並依同法第436
    條之19第1項，確定訴訟費用額為1,000元。
中　　華　　民　　國　　111 　年　　1 　　月　　7 　　日
                  桃園簡易庭  法  官  陳逸倫
以上為正本係照原本作成。
如不服本判決，應於送達後20日內，向本院提出上訴狀並表明上
訴理由，如於本判決宣示後送達前提起上訴者，應於判決送達後
20日內補提上訴理由書（須附繕本）。
如委任律師提起上訴者，應一併繳納上訴審裁判費。   
中　　華　　民　　國　　111 　年　　1 　　月　　10　　日
                              書記官  洪惠娟
附錄：
一、民事訴訟法第436條之24第2項：
　  對於小額程序之第一審裁判上訴或抗告，非以其違背法令為
    理由，不得為之。
二、民事訴訟法第436條之25：
　  上訴狀內應記載上訴理由，表明下列各款事項：
　  ㈠原判決所違背之法令及其具體內容。
　  ㈡依訴訟資料可認為原判決有違背法令之具體事實。
三、民事訴訟法第471條第1項：（依同法第436條之32第2項規定
    於小額事件之上訴程序準用之）
    上訴狀內未表明上訴理由者，上訴人應於提起上訴後20日內
    ，提出理由書於原第二審法院；未提出者，毌庸命其補正，
    由原第二審法院以裁定駁回之。